臺灣臺中地方法院臺中簡易庭小額民事判決    
111年度中小字第1213號
原      告  馨琳揚企管顧問有限公司


法定代理人  唐明良  

訴訟代理人  王郁雯  
            蔡馥琳  

被      告  潘宜君  


上列當事人間請求給付電話費事件，經本院於民國111年5月12日
言詞辯論終結，判決如下：
    主      文
被告應給付原告新臺幣陸萬參仟貳佰壹拾伍元，及其中新臺幣壹
萬柒仟柒佰肆拾貳元自民國一百一十一年四月二十八日起至清償
日止，按週年利率百分之五計算之利息。
訴訟費用新臺幣壹仟元由被告負擔。
本判決得為假執行。
    爭執事項及理由要領
一、原告主張：被告先後向訴外人台灣大哥大電信股份有限公司
    （下稱台哥大公司）申請租用電信門號0000000000、000000
    0000號之行動電話服務，約定租用期間自104年6月15日起至
    106年12月14日止、自104年1月15日起至106年7月14日止，
    詎被告未依約定繳納電信費，遭台哥大公司於104年8月23日
    、104年7月6日終止行動電話服務契約，被告積欠如附表所
    示之電信費及專案補償款，共計63,215元，訴外人台哥大公
    司於108年6月21日將上開對被告之債權讓與原告，並以起訴
    狀繕本之送達作為債權讓與之通知等情，業據其提出債權讓
    與證明書、第三代行動通信業務申請書、續約同意書、電信
    費帳單、專案補貼款繳款通知書、繳費通知、行動寬頻業務
    申請書、專案補償款繳款單影本等件為證，核屬相符；而被
    告經合法通知，既未於言詞辯論期日到場，亦未提出書狀作
    何聲明或陳述以為爭執，依本院調查證據結果，堪認原告之
    主張為真正。從而，原告依據電信服務使用契約及債權讓與
    之法律關係，請求被告給付如主文第1項所示之金額及法定
    遲延利息，即屬有據，應予准許。又本件係適用小額程序為
    被告敗訴之判決，應依職權宣告假執行；併於訴訟費用裁判
    同時，確定其費用額如主文第2項所示（即第一審裁判費1,0
    00元）。
二、訴訟費用負擔及假執行宣告之依據：民事訴訟法第78條、第
    436 條之19第1 項、第436 條之20。
中　　華　　民　　國　　111 　年　　5 　　月　　26　　日
                      臺灣臺中地方法院臺中簡易庭
                                  法　官　吳蕙玟
以上正本係照原本作成。
如不服本判決，應於送達後20日內，以判決違背法令為理由，向
本院提出上訴狀並表明上訴理由（上訴理由應表明一、原判決所
違背之法令及其具體內容；二、依訴訟資料可認為原判決有違背
法令之具體事實），如於本判決宣示後送達前提起上訴者，應於
判決送達後20日內補提上訴理由書（須附繕本）。如委任律師提
起上訴者，應一併繳納上訴審裁判費。
中　　華　　民　　國　　111 　年　　5 　　月　　26　　日
                                  書記官　楊思賢